【裁判字號】    95,交聲,162
【裁判日期】    950630
【裁判案由】    違反道路交通管理處罰條例聲明異議
【裁判全文】
臺灣苗栗地方法院交通事件裁定      95年度交聲字第162號
原處分機關  交通部公路總局新竹區監理所苗栗監理站
異  議  人
即受處分人  長煜環保工程有限公司
代  表  人  甲○○
上列異議人因違反道路交通管理處罰條例案件，對於交通部公路
總局新竹區監理所苗栗監理站於民國95年5月9日以竹監苗字第裁
54-Z00000000號違反道路交通管理事件裁決書所為之處分（原舉
發案號：內政部警政署國道公路警察局95年4 月7 日公警局交字
第Z00000000 號），聲明異議，本院裁定如下：
    主  文
原處分撤銷。
長煜環保工程有限公司不罰。
    理  由
一、按汽車裝載時，有下列情形之一者，處汽車所有人新臺幣3
    千元以上9 千元以下罰鍰，並責令改正或禁止通行：三、裝
    載危險物品，未請領臨時通行證、未依規定懸掛或黏貼危險
    物品標誌及標示牌、罐槽車之罐槽體未檢驗合格、運送人員
    未經專業訓練合格或不遵守有關安全之規定。第1 項第1 款
    至第4 款情形，應歸責於汽車駕駛人時，除依第1 項處汽車
    駕駛人罰鍰及依第63條第1 項第2 款記點外；汽車所有人仍
    應依前項規定記該汽車違規紀錄1 次。道路交通管理處罰條
    例第29 條 第1 項第3 款、第4 項分別定有明文。
二、異議意旨略以：異議人的司機劉東逸駕駛車牌號碼500-RN號
    自用一般大貨車，於民國95年4 月6 日11時12分，在國道三
    號南下223. 4公里處，經內政部警政署國道公路警察局第七
    隊舉發裝載危險物品，未請領通行證，依照道路交通管理處
    罰條例第29條第1 項第3 款之規定，開立舉發通知單。惟上
    開車輛當日所裝載一般事業廢棄物（廢油混合物），並出示
    「廢棄物樣品檢驗報告」，證明並非警員目視之危險物品。
    又裝載廢棄物之外觀有危險標示，係因所購買之舊回收桶原
    來之標示，但是異議人疏忽並未將牌示撕下，因此造成舉發
    警員之誤會而舉發，因此聲明異議，請求撤銷原處分云云。
三、經查，異議人即受處分人的司機劉東逸駕駛上開自用一般大
    貨車於95年4 月6 日11時12分，在國道三號南下223. 4公里
    處，經內政部警政署國道公路警察局第七隊舉發裝載危險物
    品，未請領通行證，依照道路交通管理處罰條例第29條第1
    項第3 款之規定，開立舉發通知單之事實，雖有上開裁決書
    、掛號郵件收件回執、原舉發機關95年4 月7 日公警局交字
    第00000000號舉發違反道路交通管理事件通知單等件影本在
    卷可稽，然查，本件經證人即服務於內政部警政署國道公路
    警察局第七隊警員乙○○到庭證稱：因為車輛後面所在載運
    物品有危險物品標識，所以認定是屬於第八類危險物品（腐
    蝕性物質），因無設備及欠缺專業訓練，無法採樣佐證等情
    ，並提出照片8 張為憑；然異議人辯稱：其所裝載非第八類
    危險物品，有其提出之清華科技檢驗股份有限公司採樣之廢
    棄物樣品檢驗報告、行政院環境保護署事業廢棄物管制中心
    於95年4 月7 日出具之「事業廢棄物委託共同處理管制遞送
    三聯單」（記載：清運日期：95年4 月7 日、車輛號碼
    500-RN、司機劉東逸、廢棄物代碼：D- 1799 廢油混合物，
    重量：3.84公噸）、異議人與委託清運之公司格蘭富股份有
    限公司載運廢棄物代碼：D-1799廢油混合物之契約書、購買
    舊塑膠桶3 個之統一發票影本為證，足以證明異議人當天所
    載運為「廢棄物代碼：D-1799廢油混合物」並非執勤員警乙
    ○○所認定之第八類腐蝕性物質；且異議人當天請求警員採
    樣檢驗為證，證人乙○○於本院訊問時證稱：欠缺設備及專
    業知識而未採樣等情，因此本件原舉發機關並無積極之證據
    足以證明異議人當天所載運之物品確實為第八類之危險物質
    ，單以異議人外觀上有危險標識，除有其他補強證據外，尚
    難認定異議人所載運為第八類危險物品，何況異議人否認載
    運危險物品，已經要求採樣保全證據。綜上所述，本件單純
    以執勤員警之目視有危險標識尚不足以證明異議人所載運為
    危險物品，原處分機關依據道路交通管理處罰條例第29條第
    1 項第3 款規定，遽予裁處異議人罰鍰新臺幣4500元，依法
    無據，本件異議為有理由，爰撤銷原處分，另諭知異議人不
    罰之裁定。
四、據上論結，應依道路交通案件處理辦法第20條前段，裁定如
    主文。
中    華    民    國    95    年    6     月    30    日
                      交通法庭  法  官  張珈禎
以上正本證明與原本無異。
如不服本裁定，應於裁定送達後5日內向本院提出抗告狀。
中    華    民    國    95    年    6    月     30    日
                                書記官  黃雅琦


司法院資訊處製作；財團法人民間司法改革基金會備份。
